最高法院刑事裁定　　　　　　　　　 110年度台抗字第1826號
抗　告　人　龔昱儒



上列抗告人因違反槍砲彈藥刀械管制條例等罪案件，不服臺灣高
等法院中華民國110年8月18日定應執行刑之裁定（110 年度聲字
第3227號，聲請案號：臺灣高等檢察署110 年度執聲字第1430號
），提起抗告，本院裁定如下：
    主  文
抗告駁回。
    理  由
一、裁判確定前犯數罪者，併合處罰之；數罪併罰，有二裁判以
    上者，應依刑法第51條之規定，定其應執行之刑；宣告多數
    有期徒刑者，於各刑中之最長期以上，各刑合併之刑期以下
    ，定其刑期，但不得逾30年。刑法第50條、第53條、第51條
    第5 款分別定有明文。又法律上屬於裁量之事項，有其外部
    性界限及內部性界限，並非概無拘束。依據法律之具體規定
    ，法院應在其範圍選擇為適當之裁判者，為外部性界限；而
    法院為裁判時，應考量法律之目的及法律秩序之理念所在者
    ，為內部性界限。法院為裁判時，二者均不得有所踰越。在
    數罪併罰，有二裁判以上，定其應執行之刑之案件，法院所
    為刑之酌定，固屬裁量之事項，然仍應受前述外部性界限及
    內部性界限之拘束。事實審法院於酌定執行刑之量定，如未
    違背刑法第51條各款或刑事訴訟法第370條第2、3 項所定之
    方法或範圍（即法律之外部性界限），亦無明顯違背公平、
    比例原則或整體法律秩序之理念者（即法律之內部性界限）
    ，即不得任意指為違法或不當。
二、本件原裁定以抗告人即受刑人龔昱儒因違反槍砲彈藥刀械管
    制條例等罪，經法院先後判處如其附表（下稱附表）各編號
    所示之刑（其中附表編號5、7所示之罪所處之刑均得易科罰
    金，附表編號1、2所示之罪所處之刑均得易服社會勞動，另
    附表編號3、4、6 所示之罪所處之刑則均不得易科罰金，亦
    不得易服社會勞動），均經確定在案。經抗告人請求由檢察
    官聲請定其應執行之刑，核屬適當，爰定應執行有期徒刑 8
    年7 月。
三、抗告意旨略以：原審未衡量抗告人所犯附表所示各罪犯罪行
    為態樣、手段、各罪間彼此之關聯性及對抗告人施以矯正之
    必要性等因素，並考量附表編號3至4曾定應執行刑4年6月，
    加計編號1、2、5、6、7之罪分別所處有期徒刑合計為9年，
    而定應執行有期徒刑8年7月，已接近內部性界限上限，難認
    與抗告人所犯侵害法益之總價值相當，其裁量權之行使，難
    認允當。原裁定未能審酌上情，所定應執行刑過重，爰請撤
    銷原裁定，從輕更定應執行刑等語。
四、經查：原裁定已審酌抗告人所犯附表各罪，其中附表編號 1
    至2、3至4所示之罪，分別經臺灣桃園地方法院以108年度訴
    字第572號判決定其應執行刑為有期徒刑6月、4年6月；再合
    併編號5、6、7所處之罪，經核算總合有期徒刑8年11月，合
    併定其應執行有期徒刑8年7月，核與刑法第51條規定無違，
    且已有適度酌減。經核並未逾越外部性界限，亦無明顯濫用
    裁量權，而有違反內部性界限之情，核屬原審定應執行刑裁
    量職權的適法行使。抗告意旨係對於原審定應執行刑裁量權
    之適法行使，任意指摘有違法、不當，為無理由，應予駁回
    。
據上論結，應依刑事訴訟法第412條，裁定如主文。
中    華    民    國   110    年    11    月    11    日
                  刑事第七庭審判長法  官  李  錦  樑  
                                  法  官  蔡  彩  貞  
                                  法  官  林  孟  宜  
                                  法  官  吳  淑  惠  
                                  法  官  錢  建  榮  
本件正本證明與原本無異
                                  書記官
中    華    民    國   110    年    11    月    16    日